# 工程类营改增

提问人：百骨 时间：2017-02-12 16:53:38
1 、工程项目期末按完工百分比确认劳务收入，由于该项目属于老项目，企业按简易征收3%计提销项税，该部分收入未开票及未收到款项。按简易征收计提的销项税在期末计不计提附加?

回答人：chenyiwei
按简易征收方式计缴的销项税额与对应的附加税费之间的关系还是比较清晰的，应在确认“销项税额”或“待转销项税额”的同时计提相应的附加税费并计入“税金及附加”。